臺灣臺北地方法院刑事判決　　　　　　　 96年度訴字第637號
公　訴　人　臺灣臺北地方法院檢察署檢察官
被　　　告　甲○○原名何中暐.
指定辯護人　本院公設辯護人　乙○○
上列被告因違反槍砲彈藥刀械管制條例案件，經檢察官提起公訴
（九十五年度偵字第二三九三二號），本院判決如下：
    主  文
甲○○未經許可，持有其他可發射子彈具有殺傷力之改造手槍，
處有期徒刑年陸月，併科罰金新臺幣捌萬元，罰金如易服勞役
，以新臺幣壹仟元折算壹日，扣案仿FN廠半自動手槍製造之槍枝
改造之改造手槍壹支（槍枝管制編號：0000000000號
，含彈匣壹個）、土造子彈顆，沒收之。
    事  實
一、甲○○明知未經許可不得持有具殺傷力之槍枝及子彈，竟於
    民國九十五年十月十九日受搜索前某時，自不詳管道取得具
    殺傷力之仿FN廠半自動手槍製造之槍枝改造之改造手槍一支
    （槍枝管制編號：0000000000號），及土造子彈
    五顆，藏放在臺北市○○區○○街三七二號其所經營之「偉
    輪拖吊公司」辦公桌抽屜內而持有之，經臺北縣政府警察局
    三重分局警員於同日持本院核發之搜索票在上址搜索查獲，
    並扣得上開改造槍枝及子彈。
二、案經臺北縣政府警察局三重分局報告臺灣臺北地方法院檢察
    署檢察官偵查起訴。
    理  由
一、訊據被告甲○○否認犯行，辯稱：其辦公室平常有很多人進
    出，查獲之槍、彈不知是誰的等語。經查：
  (一)臺北縣政府警察局三重分局警員於九十五年十月十九日持本
    院核發之搜索票，在上址被告經營之「偉輪拖吊公司」內由
    被告使用之辦公桌抽屜內，查獲上揭槍、彈等情，為被告所
    不否認，且經被告於警詢中陳稱：「（警方在你所坐的前方
    辦公桌第一格抽屜內發現一把改造手槍是否正確？）正確」
    、「（該辦公室內的辦公桌係為何人所有？）是我本人所有
    及使用」等語（偵卷第十四、十五頁）；偵查中供稱：「…
    警察查獲槍枝的桌子是我用的」、「臺北市○○區○○街三
    七二號是我經營的偉輪拖吊公司，三重分局是從我辦公室抽
    屜內查獲該扣案槍、彈，我公司目前只有我自己一人沒有其
    他於員工等語（偵卷第三四、五九頁）。另據執行搜索之警
    員涂賢德於偵查中證稱：九十五年十月十九日當天我們持搜
    索票至北市○○街三七二號，該處是貨櫃屋，我們進去時，
    門口站立是甲○○父親經營檳榔攤，我們跟甲○○父親表明
    身分並說要找甲○○，他父親讓我們進去，進去後，發現甲
    ○○躺在辦公桌後的椅子上睡覺，屋內只有一個辦公桌，屋
    內只有甲○○他一直在場，我們叫醒甲○○，告知來意並出
    示搜索票，經搜索結果，於貨櫃屋內甲○○辦公桌的抽屜內
    發現一把槍，該槍枝上面有一些文件蓋住，我把文件拿開，
    就發現該扣案槍枝，我於是問甲○○是否有其他違禁品，甲
    ○○告知在同一辦公桌抽屜內有安非他命及吸食器，…甲○
    ○有坦承安非他命、吸食器是他自己所有，對於槍彈部分甲
    ○○否認持有等語（偵卷第五三、五四頁）。並有本院搜索
    票、臺北縣政府警察局三重分局搜索扣押筆錄在卷可稽（偵
    卷第七至十頁），及改造手槍一支、子彈五顆扣案可證（偵
    卷第十一頁扣押物品目錄表）。參以本案查獲槍枝之辦公處
    所，除被告以外並無其他員工，且扣案槍、彈係在被告所使
    用之辦公桌抽屜內查獲，堪認扣案槍、彈均係被告所持有。
    被告雖以上開情詞置辯，惟衡之被告之父親在被告辦公室門
    口經營檳榔攤，則閒雜人等無從任意進入被告辦公室，且被
    告始終未能具體指明係何人出入其辦公室，所辯已難採信。
    況本案搜索當日僅被告一人始終在場，且被告亦將安非他命
    及吸食器等違禁物放在辦公室抽屜內等情，復據證人涂賢德
    證述明確如前，被告顯然自行使用該辦公桌之抽屜，且對於
    其內物品知悉甚詳。被告空言辯稱：平常有很多人出入其辦
    公室，不知何人將槍枝放在其辦公桌抽屜內云云，無非卸責
    之詞，難以輕信。
  (二)而扣案槍、彈，經內政部警政署刑事警察局鑑定結果，送鑑
    改造手槍一支（槍枝管制編號：0000000000號）
    ，認係由仿FN廠半自動手槍製造之槍枝，換裝土造金屬槍管
    而成之改造手槍，機械性能良好，可擊發適用子彈，認具殺
    傷力，送鑑改造子彈五顆，認均係土造子彈具直徑8.02㎜金
    屬彈頭，採樣二顆試射，均可擊發，認具殺傷力等情，有該
    局九十五年十二月二十五日刑鑑字第０九五０一八二五四０
    號槍彈鑑定書在卷可憑（偵卷第四二頁）。
  (三)綜上，本案事證明確，被告所辯並非可採，犯行可以認定。
二、核被告所為，係犯槍砲彈藥刀械管制條例第八條第四項之未
    經許可持有其他可發射子彈具有殺傷力之改造手槍罪、同條
    例第十二條第四項未經許可，持有子彈罪。被告以一行為持
    有槍、彈，係以一行為觸犯數罪名，為想像競合犯，依刑法
    第五十五條之規定，從較重之槍砲彈藥刀械管制條例第八條
    第四項之罪處斷。爰審酌被告犯罪後否認犯行，態度難認良
    好，及被告持有槍、彈數量、被告之品行、智識程度等一切
    情狀，量處如主文所示之刑，並就罰金刑部分諭知易服勞役
    之折算標準。扣案仿FN廠半自動手槍製造之槍枝改造之改造
    手槍一支（槍枝管制編號：0000000000號，含彈
    匣一個）、未擊發之土造子彈三顆，均屬違禁物，應依刑法
    第三十八條第一項第一款規定，宣告沒收，至於因試射擊發
    之土造子彈二顆，已失其違禁物之性質，爰不宣告沒收，附
    此敘明。
據上論斷，應依刑事訴訟法第二百九十九條第一項前段，槍砲彈
藥刀械管制條例第八條第四項、第十二條第四項，刑法第十一條
前段、第五十五條、第四十二條第三項、第三十八條第一項第一
款，判決如主文。
本案經檢察官簡逸薇到庭執行職務
中　　華　　民　　國　九十六　年　　十　　月　 十七 　日
　　　　　　　　　刑事第五庭  審判長法　官　黃程暉
                                    法  官  賴秀蘭
                                    法  官  高偉文
以上正本證明與原本無異。
如不服本判決，應於判決送達後十日內，向本院提出上訴狀。
　　　　　　　　　　　　　　　    　書記官　張華瓊
中　　華　　民　　國　九十六　年　　十　　月　 十七 　日
附錄本案論罪科刑法條全文
槍砲彈藥刀械管制條例第八條
未經許可，製造、販賣或運輸鋼筆槍、瓦斯槍、麻醉槍、獵槍、
空氣槍或第四條第一項第一款所定其他可發射金屬或子彈具有殺
傷力之各式槍砲者，處無期徒刑或五年以上有期徒刑，併科新臺
幣一千萬元以下罰金。
未經許可，轉讓、出租或出借前項所列槍枝者，處五年以上有期
徒刑，併科新臺幣一千萬元以下罰金。
意圖供自己或他人犯罪之用，而犯前二項之罪者，處無期徒刑或
七年以上有期徒刑，併科新臺幣一千萬元以下罰金。
未經許可，持有、寄藏或意圖販賣而陳列第一項所列槍枝者，處
三年以上十年以下有期徒刑，併科新臺幣七百萬元以下罰金。
第一項至第三項之未遂犯罰之。
槍砲彈藥刀械管制條例第十二條
未經許可，製造、販賣或運輸子彈者，處一年以上七年以下有期
徒刑，併科新臺幣五百萬元以下罰金。
未經許可，轉讓、出租或出借子彈者，處六月以上五年以下有期
徒刑，併科新臺幣三百萬元以下罰金。
意圖供自己或他人犯罪之用，而犯前二項之罪者，處三年以上十
年以下有期徒刑，併科新臺幣七百萬元以下罰金。
未經許可，持有、寄藏或意圖販賣而陳列子彈者，處五年以下有
期徒刑，併科新臺幣三百萬元以下罰金。
第一項至第三項之未遂犯罰之。
